臺灣臺中地方法院民事裁定　　　　　　
111年度抗字第47號
抗  告  人  林紅緣  
相  對  人  陳玉懷欣
上列當事人間聲請本票裁定事件，抗告人對於民國111年1月17日
本院民事庭司法事務官所為110年度司票字第7075號裁定提起抗
告，本院裁定如下：
    主    文
抗告駁回。
抗告程序費用新臺幣壹仟元由抗告人負擔。
    理    由
一、按執票人向本票發票人行使追索權時，得聲請法院裁定後強
    制執行，票據法第123條定有明文。又本票執票人，依票據
    法第123條規定，聲請法院裁定許可對發票人強制執行，係
    屬非訟事件，此項聲請之裁定及抗告法院之裁定，僅依非訟
    事件程序，以審查強制執行許可與否，並無確定實體上法律
    關係存否之效力，法院僅就本票形式上之要件是否具備予以
    審查，即為已足，至於當事人間實體上之爭執，應循訴訟程
    序以資解決，要非非訟裁定法院所得審酌（最高法院56年台
    抗字第714號判例要旨、57年台抗字第76號判例要旨供參）
    。是以，如發票人就票據債務之存否有爭執時，應由發票人
    提起確認之訴，以資解決。復按在票據上簽名者，依票上所
    載文義負責；票據法第5條第1項定有明文。又按票據為文義
    證券，票據上之權利義務，悉應依票據記載之文字以為決定
    （最高法院55年台上字第1873號判例要旨參照）。
二、本件相對人主張其執有抗告人於民國110年8月27日所簽發免
    除作成拒絕證書之本票1紙（下稱系爭本票），票載金額為
    新臺幣（下同）64萬元，詎經提示後未獲付款，為此提出系
    爭本票，聲請裁定准予強制執行等情，並提出與所述相符之
    系爭本票為據。
三、本件抗告意旨係以：抗告人為互助會會頭，相對人為會腳，
    系爭本票係相對人於會期中逼迫抗告人簽發，該互助會尚未
    結束，爰依法提起本件抗告，並請求廢棄原裁定等語。經查
    ：抗告人前開抗告意旨，係屬實體上之爭執事項，要非屬本
    件非訟程序所得加以審究，是系爭本票形式上之要件既已具
    備，仍應准許為強制執行之裁定，原審所為之裁定並無違誤
    ，抗告意旨請求廢棄原裁定，為無理由，應予駁回。
四、按非訟事件依法應由關係人負擔費用者，法院裁定命關係人
    負擔時，應一併確定其數額，非訟事件法第24條第1項定有
    明文。爰依法確定本件抗告程序費用額為1,000元，由抗告
    人負擔。
五、據上論結，本件抗告為無理由，爰依非訟事件法第21條第2
    項、第24條第1項、第46條，民事訴訟法第495條之1第1項、
    第449條第1項、第78條，裁定如主文。
中　　華　　民　　國　　111 　年　　3 　　月　　1 　　日
            民事第六庭  審判長法　官　陳學德
                              法　官　夏一峯
                              法　官　巫淑芳
以上正本係照原本作成。
本裁定不得抗告。 
中　　華　　民　　國　　111 　年　　3 　　月　　1　 　日
                              書記官　楊家印